【裁判字號】    99,訴,525
【裁判日期】    991229
【裁判案由】    違反毒品危害防制條例
【裁判全文】
臺灣屏東地方法院刑事判決               99年度訴字第525號
公  訴  人  臺灣屏東地方法院檢察署檢察官
被      告  羅志章
選任辯護人  鄭國安律師
            郭宗塘律師
上列被告因毒品危害防制條例案件，經檢察官提起公訴（99年度
偵字第1213號、99年度偵字第3952號），本院判決如下：
    主  文
羅志章犯如附表一所示之罪，各處如附表一「宣告刑」欄內所示
之刑。應執行有期徒刑拾伍年，扣案之甲基安非他命包及拾肆
粒（驗後淨重共計柒點貳玖捌公克）均沒收銷燬，扣案之空夾鏈
袋壹包、SONY ERICSSON 牌銀色行動電話壹支（內含門號000000
0000號SIM 卡壹張）均沒收；販賣第二級毒品及第三級毒品所得
合計新臺幣柒萬肆仟元均沒收，如全部或一部不能沒收時，以其
財產抵償之。
    事  實
一、羅志章明知甲基安非他命、MDMA（俗稱搖頭丸）及愷他命（
    俗稱K 他命）分別係政府依據毒品危害防制條例所公告列管
    之第二級、第三級毒品，不得販賣，竟基於意圖營利販賣第
    二級毒品甲基安非他命、MDMA及第三級毒品愷他命之犯意，
    自民國98年5 、6 月間起，在不詳地點，向不詳真實姓名年
    籍綽號「眼鏡」及「東和」之成年男子，以甲基安非他命每
    兩新臺幣（下同）3 萬5,000 元、MDMA每顆300 元及愷他命
    含包裝袋每公克300 元之價格購入後，以其所使用之000000
    0000號行動電話做為聯絡工具，先後於附表一所示之時間、
    地點，分別販賣甲基安非他命、MDMA及愷他命與附表一所示
    之洪浚等人施用，以賺取差價牟利（各次交易時間、地點
    、對象、交易毒品種類、價格及數量等，均詳如附表一所示
    ）。
二、嗣因警據報對羅志章持用之上開行動電話門號實施通訊監察
    ，而循線查知上情，復經警於98年1 月28日20時50分及21時
    30分許持搜索票至羅志章位於屏東縣東港鎮○○路15之5 號
    202 號房及其使用之車牌號碼0658-WZ 號自用小客車（起訴
    書漏載該自用小客車部分）執行搜索，當場扣得甲基安非他
    命3 包及14粒（起訴書誤載為搖頭丸24粒，驗後淨重共計7.
    298 公克）、空夾鏈袋1 包、SONY ERICSSON 牌銀色行動電
    話1 支（內含門號0000000000號SIM 卡1 張）等物。
三、案經屏東縣政府警察局移送臺灣屏東地方法院檢察署檢察官
    偵查起訴。
    理  由
壹、程序事項：
一、按刑事訴訟法第159條之1第2 項所稱被告以外之人於偵查中
    向檢察官所為之陳述得為證據，立法者係以刑事訴訟法規定
    檢察官代表國家偵查犯罪、實施公訴，依法有訊問被告、證
    人、鑑定人之權，且實務運作時，偵查中檢察官向被告以外
    之人所取得之陳述，原則上均能遵守法律規定，不致違法取
    供，其可信性甚高，為兼顧理論與實務，而對被告以外之人
    於偵查中向檢察官所為之陳述，除顯有不可信之情況者外，
    得為證據，最高法院95年度台上字第6675號判決意旨可資參
    照。查證人洪浚、黃國清、陳源宏、戴建明、黃梓聰、林
    永祥、王順政、王意凱、蔡侑成、蔡博文、曹昱豪、蔡明倫
    等人於檢察官偵查中所為之證述，既經檢察官告以拒絕證言
    權、具結之義務及偽證罪之處罰後，再命其朗讀結文並具結
    後所為之陳述，核其製作筆錄過程，並無違法取供述或證明
    力明顯過低之瑕疵。因此，以上開證人於偵查中所為證述作
    為證據，並無任何不當，揆諸前開說明，當有證據能力。
二、按通訊監察錄音之譯文，僅屬依據監聽錄音結果予以翻譯之
    文字，固具文書證據之外觀，但實際上仍應認監聽所得之錄
    音帶或光碟，始屬調查犯罪所得之證物，此乃刑事訴訟法第
    165 條之1 第2 項所稱之證物，如其蒐證程序合法，並經合
    法調查，自具證據能力。因此檢察官如提出通訊監察錄音之
    譯文為其證據方法，實乃以其監聽所得之錄音帶或光碟，為
    調查犯罪所得之證物，法院本應依刑事訴訟法第165條之1所
    列之方法調查，以判斷該錄音帶或光碟是否與通訊監察錄音
    之譯文相符。而監聽錄音製作之譯文，雖通常為偵查犯罪機
    關單方面製作，然若被告或訴訟關係人對其真實性並無爭執
    ，經法院於審判期日提示譯文供當事人辨認、表示意見並為
    辯論者，程序自屬適法，最高法院95年度台上字第295 號、
    94年度台上字第4665號判決意旨可供參照。查本案卷內之相
    關電話通訊監察，事前有獲得本院依法核發通訊監察書（參
    警卷第1 卷《下稱警卷》第339 至346 ），取證程序未見違
    法情事；而偵查機關依監聽錄音所製作之監聽譯文，經本院
    提示予被告及其辯護人，均對於監聽譯文真實性並無爭執（
    參本院卷第90頁背面），足見該部分譯文之真實性並無疑義
    ，依上開說明，本案卷內相關監聽譯文應有證據能力。
三、被告以外之人於審判外之言詞或書面陳述，除法律有規定者
    外，不得作為證據，刑事訴訟法第159 條第1 項固定有明文
    。惟按被告以外之人於審判外之陳述，雖不符前4 條之規定
    ，而經當事人於審判程序同意作為證據，法院審酌該言詞陳
    述或書面陳述作成時之情況，認為適當者，亦得為證據；當
    事人、代理人或辯護人於法院調查證據時，知有第159 條第
    1 項不得為證據之情形，而未於言詞辯論終結前聲明異議者
    ，視為有前項之同意，亦為同法第159 條之5 第1 項、第2
    項所明文規定。查本判決所引用之其餘證據，固屬於被告以
    外之人於審判外之言詞、書面陳述者，惟均已於本院調查證
    據序及審理期日提示並告以要旨後，檢察官、被告及其辯護
    人均知悉該等證據係被告以外之人於審判外之陳述，而均未
    於言詞辯論終結前表示異議，本院審酌上開證據作成時之情
    況，認為適當，依刑事訴訟法第159 條之5 第1 項、第2 項
    規定，均應有證據能力。
貳、實體事項：
一、附表一編號1 至6 及8 至32所示之販賣第二級毒品及第三級
    毒品犯行部分，業據被告羅志章於警詢、偵查及本院審理時
    坦承不諱（參警卷第44頁背面，偵查卷第2 卷第211 頁，本
    院卷第87頁背面），被告則矢口否認為附表一編號7 所示販
    賣第二級毒品之犯行，辯稱：黃國清僅跟伊買過愷他命，伊
    並未販賣過甲基安非他命與黃國清云云，經查：
(一)、有關附表一編號1 至6 及8 至32所示之販賣第二級毒品及第
    三級毒品犯行部分，除據被告於本院審理時坦承不諱（參本
    院卷第87頁背面），核與附表一「對象」欄所示該部分向被
    告購買毒品之洪浚等證人之證詞大致相符（詳下述），本
    院審酌該些證人與被告間為朋友、顧客關係，並無任何怨隙
    ，其應無不良動機故為不利被告之陳述，且其為警查獲後，
    旋於警詢、偵訊時為上開證述，而其所述關於被告販賣甲基
    安非他命、MDMA及愷他命之時間、地點、數量及金額等情，
    復與卷內所附之通訊監察譯文內容等證據大致相符，並無明
    顯矛盾或不合常情之處，應堪信為真實，分述如下：
 1、附表一編號1至4 所示販賣甲基安非他命與洪浚部分：
    被告該部分4 次販賣甲基安非他命犯行，業據證人洪浚於
    警詢及偵查中具結證稱：伊平常所施用之甲基安非他命皆係
    向被告所購，伊與被告交易之地點均係在屏東縣東港鎮○○
    路上金品味檳榔攤，伊有於98年11月14日、98年11月16日及
    98 年11 月28日向被告購買甲基安非他命，最近一次向被告
    購買甲基安非他命為99年1 月23日或24日晚間7 、8 時，伊
    先打電話跟被告聯繫完後才過去，交易金額為1,500 元等語
    （參警卷第91頁背面，偵查卷第2 卷第261 、262 ），又佐
    以證人洪浚於99年1 月27日為警採集尿液檢體送驗後，檢
    驗結果確呈甲基安非他命陽性反應，有屏東縣政府警察局刑
    事警察大隊毒品案件涉嫌人尿液編號姓名對照表及臺灣檢驗
    科技股份有限公司99年2 月23日所出具之濫用藥物尿液檢驗
    報告各1 份在卷可稽（參偵查卷第2 卷第266 、267 頁），
    是證人洪浚確有施用甲基安非他命之情堪以認定，足認證
    人洪浚前開所證應非虛妄。另徵之被告於本院準備程序中
    供承：伊確實於附表一編號1 至4 所示之時間、地點販賣甲
    基安非他命他命與洪浚，交易金額均為1,500 元，重量均
    為1公 克之甲基安非他命1 包等語相符（參本院卷第54頁背
    面），本院認被告既已詳細供述交易之時間、地點、金額與
    重量，並互核與證人洪浚前開所證情節互核大致相符，復
    參以證人洪浚確有施用甲基安非他命之情，互核勾稽，足
    徵被告確實有於附表一編號1 至4 所示之時間、地點販賣第
    二級毒品甲基安非他命與證人洪浚之事實。
 2、附表一編號5、6所示販賣愷他命與黃國清部分：
    被告該部分2 次販賣愷他命犯行，業據證人黃國清於警詢及
    偵查中具結證稱：伊平常購買愷他命皆撥打被告門號000000
    0000號行動電話與被告交易，交易地點皆為伊住處附近光復
    路口，其中98年9 月3 日18時及9 月5 日凌晨1 時許，都是
    向被告購買1,000 餘元之愷他命等語屬實（參偵查卷第1 卷
    第25、26、29、31頁），復徵之被告於本院準備程序中供承
    ：伊確實於附表一編號5 、6 所示之時間、地點販賣愷他命
    與黃國清，該2 次均係黃國清撥打伊門號0000000000號行動
    電話與伊，交易金額均為1,000 元，重量均為3 公克之愷他
    命1 包等語相符（參本院卷第54頁背面），本院認被告既已
    詳細供述交易之時間、地點、金額與重量，並互核與證人黃
    國清前開所證情節互核大致相符，堪認被告確實有於附表一
    編號5 、6 所示之時間、地點販賣第三級毒品愷他命與證人
    黃國清之事實無疑。
 3、附表一編號8所示販賣與劉健凱部分：
    被告該部分販賣甲基安非他命犯行，業據證人劉健凱於警詢
    時證稱：伊所使用之為門號0000000000號行動電話，伊都撥
    打被告0000000000號行動電話與被告聯繫購買甲基安非他命
    ，伊於98年8 月間在屏東縣新園鄉鹽埔村與東港鎮交界處之
    橋樑附近，曾向被告購買5,500元之甲基安非他命，重量為1
    錢，當時一手交錢一手交貨明確（參警卷第142 、143 頁）
    ，又佐以前開行動電話門號確為證人劉健凱所申請，且在前
    開所證之毒品交易日期仍在使用中之情，有前開門號之通聯
    調閱查詢單1 紙在卷可憑（參偵查卷第1 卷第558 頁），復
    參酌證人劉健凱於99年2 月3 日為警採集尿液檢體送驗後，
    檢驗結果確呈甲基安非他命陽性反應，有屏東縣政府警察局
    刑事警察大隊毒品案件涉嫌人尿液編號姓名對照表及臺灣檢
    驗科技股份有限公司99年3 月3 日所出具之濫用藥物尿液檢
    驗報告各1 份在卷可稽（參偵查卷第2 卷第288 頁），是證
    人劉健凱確有施用甲基安非他命之情堪以認定，足認證人劉
    健凱前開所證應非虛妄。另徵之被告於本院供承：伊確實於
    附表一編號8 所示之時間、地點販賣甲基安非他命與劉健凱
    ，交易金額為5,500 元，重量均為1 錢之甲基安非他命1 包
    等語相符（參本院卷第54頁背面），本院認被告既已詳細供
    述交易之時間、地點、金額與重量，並互核與證人劉健凱前
    開所證情節互核大致相符，復參以證人劉健凱確有施用甲基
    安非他命及前開用以聯絡購買毒品之行動電話門號確為證人
    劉健凱所申請等情，互核勾稽，足徵被告確實有於附表一編
    號8 所示之時間、地點販賣第二級毒品甲基安非他命與證人
    劉健凱之事實。
 4、附表一編號9、10所示販賣愷他命與陳源宏部分：
    被告該部分2 次販賣愷他命犯行，業據證人陳源宏於警詢及
    偵查中具結證稱：伊平常購買愷他命皆以門號0000000000號
    行動電話撥打被告門號0000000000號行動電話與被告聯繫，
    交易地點均在屏東縣東港鎮進德大橋附近超商，伊於98年11
    月26日21時35分與被告聯繫後，有向被告購買800 元之愷他
    命2 公克，另外於98年12月8 日2 時36分與被告聯繫後沒多
    久，有向被告購買1,000元之愷他命等語無疑（參偵查卷第1
    卷第46、51、52、68、69頁），又佐以證人陳源宏所使用之
    前開行動電話門號於98年11月26日21時35分許、98年11月27
    日1 時許及98年12月8 日2 時36分許分別撥打被告所使用之
    00 00000000 號行動電話門號，雙方並有如附表二編號1 、
    2 所示通話內容之情，有被告上開行動電話門號之通訊監察
    譯文表在卷可稽（參偵查卷第2 卷第245 至248 頁），復參
    酌前開行動電話門號確為證人陳源宏所申請，且在前開所證
    之毒品交易日期仍在使用中之情，有前開門號之通聯調閱查
    詢單1 紙在卷可憑（參偵查卷第1 卷第57頁），另徵之被告
    於本院供承：伊確實於附表一編號9 、10所示之時間、地點
    販賣愷他命與陳源宏，交易金額分別為800 及1,000 元，重
    量均為2 公克之愷他命，伊均與陳源宏聯繫完後在當天完成
    交易等語相符（參本院卷第54頁背面），本院認被告既已詳
    細供述交易之時間、地點、金額與重量，並互核與證人陳源
    宏前開所證情節互核大致相符，並有通訊監察譯文及通聯調
    閱查詢單在卷可憑，是綜合上情互核勾稽，足徵被告確實有
    於附表一編號9 、10所示之時間、地點販賣第三級毒品愷他
    命與證人陳源宏之事實。
 5、附表一編號11至13所示販賣MDMA及愷他命與戴建明部分：
    被告該部分3 次販賣MDMA及愷他命犯行，業據證人戴建明於
    警詢及偵查中具結證稱：伊平常購買毒品皆以其所申請之門
    號0000000000號行動電話撥打被告門號0000000000號行動電
    話與被告交易，其中第1 次係於98年7 、8 月間，購買800
    元之搖頭丸2 顆，1,000 元之愷他命2 公克，地點約在屏東
    縣東港鎮華僑市場，另一次是於98年12月2 日，購買和前開
    相同金額、數量及種類之毒品，最後1 次是於98年12月5 日
    ，購買之毒品和前開2 次均相同，這次也是約在華僑市場附
    近，該3 次均是一手交錢一手交貨等語無訛（參警卷第157
    、158 頁，偵查卷第1 卷第100 、101 頁），又佐以證人戴
    建明所使用之前開行動電話門號於98年12月2 日22時23分許
    、22時34分許及98年12月5 日22時27分許分別撥打被告所使
    用之0000000000號行動電話門號，雙方並有如附表二編號3
    、4 所示通話內容之情，有被告上開行動電話門號之通訊監
    察譯文表在卷可稽（參偵查卷第2 卷第232 、233 頁），復
    參酌前開行動電話門號確為證人戴建明所申請，且在前開所
    證之毒品交易日期仍在使用中之情，有前開門號之通聯調閱
    查詢單1 紙在卷可憑（參偵查卷第1 卷第95頁），另徵之被
    告於本院供承：伊確實於附表一編號11至13所示之時間、地
    點販賣搖頭丸及愷他命與戴建明，3 次交易金額均為800 及
    1,000 元，數量均為2 顆搖頭丸及2 公克之愷他命，伊均係
    以0000000000號行動電話門號與戴建明聯繫等語相符（參本
    院卷第54頁背面），本院衡酌被告既已詳細供述交易之時間
    、地點、金額與重量，並互核與證人戴建明前開所證情節大
    致相符，復有通訊監察譯文及通聯調閱查詢單在卷可憑，是
    綜合上情互核勾稽，足徵被告確實有於附表一編號11至13所
    示之時間、地點販賣MDMA及愷他命與證人戴建明之事實。
 6、附表一編號14至16所示販賣甲基安非他命與黃梓聰部分：
    被告該部分3 次販賣甲基安非他命犯行，業據證人黃梓聰於
    警詢及偵查中具結證稱：伊平常購買甲基安非他命皆以其母
    親黃林秀巒名義申請之門號0000000000號行動電話撥打被告
    門號0000000000號行動電話與被告交易，其中伊於98年11月
    22日凌晨1 時許，在屏東縣東港鎮好彩頭餐廳附近之中油加
    油站向被告購買2,000 元之甲基安非他命，數量是四分之一
    錢，又於98年12月6 日晚間7 時多，在屏東縣東港鎮東山KT
    V 向被告購買3,500 元之甲基安非他命，數量是半錢，另外
    於99年1 月28日下午1 、2 時許，在屏東縣東港鎮東港漁會
    前，向被告購買2,000 元之甲基安非他命等語屬實（參警卷
    第169 、170 、174 、175 頁，偵查卷第1 卷第155 頁），
    又佐以證人黃梓聰所使用之前開行動電話門號於98年11月22
    日1 時52分許、98年12月16日19時17分許、19時22分許、19
    時30分許、99年1 月28日13時46分及14時1 分許分別撥打被
    告所使用之0000000000號行動電話門號，雙方並有如附表編
    號5 至7 所示通話內容之情，有被告上開行動電話門號之通
    訊監察譯文表在卷可稽（參偵查卷第2 卷第240 至242 頁）
    ，復參酌前開行動電話門號確為黃林秀巒所申請，且在前開
    所證之毒品交易日期仍在使用中之情，有前開門號之通聯調
    閱查詢單1 紙在卷可憑（參偵查卷第1 卷第130 頁），再者
    ，證人黃梓聰於99年2 月4 日為警採集尿液檢體送驗後，檢
    驗結果確呈甲基安非他命陽性反應，有屏東縣政府警察局刑
    事警察大隊毒品案件涉嫌人尿液編號姓名對照表及臺灣檢驗
    科技股份有限公司99年3 月3 日所出具之濫用藥物尿液檢驗
    報告各1 份在卷可稽（參偵查卷第2 卷第268 、269 頁），
    是證人黃梓聰確有施用甲基安非他命之情亦堪認定。另徵之
    被告於本院供承：伊確實於附表一編號14至16所示之時間、
    地點販賣甲基安非他命與黃梓聰等語相符（參本院卷第54頁
    背面），本院衡酌被告既已詳細供述交易之時間、地點，並
    互核與證人黃梓聰前開所證情節互核大致相符，復有通訊監
    察譯文及通聯調閱查詢單可憑，復參之證人黃梓聰確有施用
    甲基安非命，綜合上情互核勾稽，足徵被告確實有於附表一
    編號14至16所示之時間、地點販賣甲基安非他命與證人黃梓
    聰之事實。
 7、附表一編號17、18所示販賣MDMA及愷他命他命與林永祥部分
    ：
    被告該部分2 次販賣MDMA及愷他命犯行，業據證人林永祥於
    警詢及偵查中具結證稱：伊平常購買毒品皆以門號00000000
    00號行動電話撥打被告門號0000000000號行動電話與被告交
    易，其中伊於98年12月13日20時14分許，與被告聯繫後過約
    半小時，就在屏東縣東港鎮華僑市場，向被告購買4,000 元
    之搖頭丸12顆，該次有完成交易，另外亦曾於99年跨完年後
    1 星期內向被告購買500 元之愷他命1 公克，亦是在前開地
    點完成交易等語明確（參警卷第187 至189 頁，偵查卷第1
    卷第193 、194 頁），又佐以證人林永祥所使用之前開行動
    電話門號於98年12月13日20時14、15分許、20時18分許及20
    時35、36分許分別撥打被告所使用之0000000000號行動電話
    門號，雙方並有如附表二編號8 所示通話內容之情，有被告
    上開行動電話門號之通訊監察譯文表在卷可稽（參偵查卷第
    2 卷第22 6頁），復參酌前開行動電話門號確為證人林永祥
    所申請，且在前開所證之毒品交易日期仍在使用中之情，有
    前開門號之通聯調閱查詢單1 紙在卷可憑（參偵查卷第1 卷
    第177 頁），另徵之被告於本院供承：伊確實於附表一編號
    17、18所示之時間、地點販賣搖頭丸及愷他命與林永祥，2
    次交易金額各為4,000 及500 元，數量為12顆搖頭丸及1 公
    克之愷他命等語相符（參本院卷第54頁背面），本院衡酌被
    告既已詳細供述交易之時間、地點、金額與重量，並互核與
    證人林永祥前開所證情節互核大致相符，復有通訊監察譯文
    及通聯調閱查詢單在卷可憑，是綜合上情互核勾稽，足徵被
    告確實有於附表一編號17、18所示之時間、地點販賣MD MA
    及愷他命與證人林永祥之事實。
 8、附表一編號19至22所示販賣甲基安非他命與王順政部分：
    被告該部分4 次販賣甲基安非他命犯行，業據證人王順政於
    警詢及偵查中具結證稱：伊平常購買甲基安非他命皆以其岳
    母林張秋櫻名義申請之門號0000000000號行動電話撥打被告
    門號0000000000號行動電話與被告交易，其中伊於98年12月
    12 日20 時14分許，在屏東縣東港鎮金品味檳榔攤向被告購
    買3,500 元之甲基安非他命，重量是半錢，又於98年12月14
    日21時47分，在前開檳榔攤，向被告購買6,000 元之甲基安
    非他命，重量是1 錢，復於98年12月22日23時17分許，在前
    揭地點，向被告購買2,000 元之甲基安非他命，重量係四分
    之一錢，另外於99年1 月7 日21時57分許，在屏東縣東港鎮
    某超商附近的土地廟，向被告購買2,000 元之甲基安非他命
    ，重量係四分之一錢，伊與被告購買毒品皆係一手交錢一手
    交貨等語無訛（參警卷第198 至200 頁，偵查卷第1 卷第24
    3 、244 頁），又佐以證人王順政所使用之前開行動電話門
    號於98年12月12日20時14、15分許、98年12月14日21時47分
    許、98年12月22日23時17、18分許、99年1 月7 日21時57分
    許分別撥打被告所使用之0000000000號行動電話門號，雙方
    並有如附表二編號9 至12所示通話內容之情，有被告上開行
    動電話門號之通訊監察譯文表在卷可稽（參偵查卷第2 卷第
    229 至231 頁），復參酌前開行動電話門號確為林張秋櫻所
    申請，且在前開所證之毒品交易日期仍在使用中之情，有前
    開門號之通聯調閱查詢單1 紙在卷可憑（參偵查卷第1 卷第
    206 頁），再者，證人王順政於99年2 月6 日為警採集尿液
    檢體送驗後，檢驗結果確呈甲基安非他命陽性反應，有屏東
    縣政府警察局刑事警察大隊毒品案件涉嫌人尿液編號姓名對
    照表及臺灣檢驗科技股份有限公司99年3 月3 日所出具之濫
    用藥物尿液檢驗報告各1 份在卷可稽（參偵查卷第2 卷第29
    6 頁），是證人王順政確有施用甲基安非他命之情亦堪認定
    。另徵之被告於本院供承：伊確實於附表一編號19至22所示
    之時間、地點販賣甲基安非他命與王順政，都是在電話通聯
    後當日完成交易等語相符（參本院卷第54頁背面），本院衡
    酌被告既已詳細供述交易之時間、地點，並互核與證人王順
    政前開所證情節大致相符，復有通訊監察譯文及通聯調閱查
    詢單可憑，又參之證人王順政確有施用甲基安非命，綜合上
    情互核勾稽，足徵被告確實有於附表一編號19至22所示之時
    間、地點販賣甲基安非他命與證人王順政之事實。
 9、附表一編號23至27所示販賣MDMA及愷他命與王意凱部分：
    被告該部分5 次販賣MDMA及愷他命犯行，業據證人王意凱於
    警詢及偵查中具結證稱：伊平常購買搖頭丸及愷他命皆以其
    母親邱皇莉名義申請之門號0000000000號行動電話撥打被告
    門號0000000000號行動電話與被告交易，交易地點均在伊住
    處附近之7-11便利超商，於98年11月30日23時7 分許，向被
    告購買500 元之搖頭丸1 顆及300 元之愷他命0.4 公克，於
    98年12月13日20時6 分許，向被告購買600 元之搖頭丸1 顆
    及900 元之0.4 公克愷他命3 包，於98年12月15日21時15分
    許，向被告購買500 元之搖頭丸1 顆及300 元之愷他命0.4
    公克，於98年12月25日0 時40分許，向被告購買600 元之搖
    頭丸1 顆及600 元之0.4 公克愷他命2 包，於99年1 月23日
    0 時許，向被告購買500 元之搖頭丸1 顆及300 元之愷他命
    0.4 公克等語明確（參警卷第219 至221 頁，偵查卷第1卷
    第31 1頁），又佐以證人王意凱所使用之前開行動電話門號
    於98年11月30日23時7 、8 分許、98年12月13日20時6 、7
    分許、98年12月15日21時15、16分許、21時38、39分許、98
    年12月24日22時26、27分許、98年12月25日0 時42分許、99
    年1 月23日0 時34分許、0 時43、44分許分別撥打被告所使
    用之0000000000號行動電話門號，雙方並有如附表二編號13
    至17所示通話內容之情，有被告上開行動電話門號之通訊監
    察譯文表在卷可稽（參偵查卷第2 卷第234 至236 頁），復
    參酌前開行動電話門號確為邱皇莉所申請，且在前開所證之
    毒品交易日期仍在使用中之情，有前開門號之通聯調閱查詢
    單1 紙在卷可憑（參偵查卷第1 卷第286 頁），再者，證人
    王意凱於99年2 月9 日為警採集尿液檢體送驗後，檢驗結果
    確呈甲基安非他命陽性反應，有屏東縣政府警察局刑事警察
    大隊毒品案件涉嫌人尿液編號姓名對照表及臺灣檢驗科技股
    份有限公司99年3 月3 日所出具之濫用藥物尿液檢驗報告各
    1 份在卷可稽（參偵查卷第2 卷第298 頁），是證人王意凱
    確有施用愷他命之情亦堪認定。另徵之被告於本院供承：伊
    確實於附表一編號23至27所示之時間、地點販賣搖頭丸及愷
    他命與王意凱，都是在電話通聯後當日完成交易等語相符（
    參本院卷第54頁背面），本院衡酌被告既已詳細供述交易之
    時間、地點，並與證人王意凱前開所證情節互核大致相符，
    復有通訊監察譯文及通聯調閱查詢單可憑，又參之證人王意
    凱確有施用愷他命，綜合上情互核勾稽，足徵被告確實有於
    附表一編號23至27所示之時間、地點販賣MDMA及愷他命與證
    人王意凱之事實。
10、附表一編號28所示販賣愷他命與蔡侑成部分：
    被告該部分販賣愷他命犯行，業據證人蔡侑成於警詢及偵查
    中具結證稱：伊平常購買愷他命皆以伊繼父鄭銘仁所申請之
    門號0000000000號行動電話撥打被告門號0000000000號行動
    電話與被告交易，伊於98年12月13日20時12分許，有在屏東
    縣東港鎮大立KTV 門口前，向被告購買600 元之愷他命2 公
    克，等語無疑（參警卷第264 、265 頁，偵查卷第2 卷第13
    2 、153 頁），又佐以證人蔡侑成所使用之前開行動電話門
    號於98年12月13日20時12分許撥打被告所使用之0000000000
    號行動電話門號，雙方並有如附表二編號18所示通話內容之
    情，有被告上開行動電話門號之通訊監察譯文表在卷可稽（
    參偵查卷第2 卷第80頁），復參酌前開行動電話門號確為鄭
    銘仁所申請，且在前開所證之毒品交易日期仍在使用中之情
    ，有前開門號之通聯調閱查詢單1 紙在卷可憑（參偵查卷第
    2 卷第73頁），另徵之被告於本院供承：伊確實於附表一編
    號28所示之時間、地點販賣愷他命與蔡侑成，交易金額為60
    0 元，重量為2 公克之愷他命，係在電話通聯後當日完成交
    易等語相符（參本院卷第55頁背面），本院認被告既已詳細
    供述交易之時間、地點、金額與重量，並互核與證人蔡侑成
    前開所證情節互核大致相符，並有通訊監察譯文及通聯調閱
    查詢單在卷可憑，是綜合上情互核勾稽，足徵被告確實有於
    附表一編號28所示之時間、地點販賣第三級毒品愷他命與證
    人蔡侑成之事實。
11、附表一編號29所示販賣愷他命與蔡博文部分：
    被告該部分販賣愷他命犯行，業據證人蔡博文於警詢及偵查
    中具結證稱：伊於99年1 月7 日22時18、19分許及22時39分
    許曾以門號0000000000及0000000000號行動電話打電話與被
    告，要向被告購買愷他命，當天約在屏東縣南州鄉慈惠醫專
    ，向被告購買300 元之愷他命0.7 、0.8 公克，當天與被告
    一手交錢一手交貨等語屬實（參偵查卷第2 卷第84至96、11
    7 頁），又佐以證人蔡博文確使用前開行動電話門號於99年
    1 月7 日22時18、19分許、22時39分許及22時50分許分別撥
    打被告所使用之0000000000號行動電話門號，雙方並有如附
    表二編號19所示通話內容之情，有被告上開行動電話門號之
    通訊監察譯文表在卷可稽（參偵查卷第2 卷第11、12頁），
    復參酌被告於本院供承：伊確實於附表一編號29所示之時間
    、地點販賣愷他命與蔡博文，交易金額為300 元，重量為1
    公克之愷他命，伊與蔡博文聯繫完後在當天完成交易等語相
    符（參本院卷第55頁），本院認被告既已詳細供述交易之時
    間、地點、金額與重量，並核與證人蔡博文前開所證情節大
    致相符，復有通訊監察譯文內容可憑，是綜合上情互核勾稽
    ，足徵被告確實有於附表一編號29所示之時間、地點販賣第
    三級毒品愷他命與證人蔡博文之事實。
12、附表一編號30所示販賣愷他命與曹昱豪部分：
    被告該部分販賣愷他命犯行，業據證人曹昱豪於警詢及偵查
    中具結證稱：伊使用門號0000000000號行動電話，於98年12
    月12日20時24分曾與被告聯絡購買愷他命，大約打完電話後
    約半小時或1 小時後，被告就將600 元之愷他命2 包送至屏
    東縣東港鎮大立KTV 與伊，當天有交易成功等語無訛（參警
    卷偵查卷第2 卷第158 至161 頁、171 、172 頁），又佐以
    證人曹昱豪所使用之前開行動電話門號於98年12月12日20時
    24、25分許撥打被告所使用之0000000000號行動電話門號，
    雙方並有如附表二編號20所示通話內容之情，有被告上開行
    動電話門號之通訊監察譯文表在卷可稽（參偵查卷第2 卷第
    168 頁），復參酌被告於本院供承：伊確實於附表一編號30
    所示之時間、地點販賣愷他命與曹昱豪，交易金額為600 元
    ，重量為2 公克之愷他命，係在電話通聯後當日完成交易等
    語相符（參本院卷第55、92頁），本院認被告既已詳細供述
    交易之時間、地點、金額與重量，並核與證人曹昱豪前開所
    證情節互核大致相符，並有通訊監察譯文在卷可憑，是綜合
    上情互核勾稽，足徵被告確實有於附表一編號30所示之時間
    、地點販賣第三級毒品愷他命與證人曹昱豪之事實。
13、附表一編號31、32所示販賣愷他命與蔡明倫部分：
    被告該部分2 次販賣愷他命犯行，業據證人蔡明倫於警詢及
    偵查中證稱：伊平常皆使用門號0000000000號行動電話撥打
    被告門號0000000000號行動電話與被告交易毒品，伊於98年
    11月30日4 時4 分與被告聯繫後過約10分鐘，有在屏東縣東
    港鎮金品味檳榔攤前向被告購買愷他命2 包共計600 元，另
    外於98年12月22日23時27分與被告聯繫過後15分鐘，在屏東
    縣東港鎮大立KTV 店門口向被告購買2 包愷他命共計600 元
    等語無疑（參偵查卷第2 卷第176 至180 、200 至203 頁）
    ，又佐以證人蔡明倫所使用之前開行動電話門號於98年11月
    30日4 時4 分許、98年12月22日23時27、28許及23時41分許
    分別撥打被告所使用之0000000000號行動電話門號，雙方並
    有如附表二編號21、22所示通話內容之情，有被告上開行動
    電話門號之通訊監察譯文表在卷可稽（參偵查卷第2 卷第68
    、69、72頁），復參酌前開行動電話門號確為證人蔡明倫所
    申請，且在前開所證之毒品交易日期仍在使用中之情，有前
    開門號之通聯調閱查詢單1 紙在卷可憑（參偵查卷第2 卷第
    61頁），再者，證人蔡明倫於99年4 月1 日為警採集尿液檢
    體送驗後，檢驗結果確呈愷他命陽性反應，有屏東縣政府警
    察局刑事警察大隊毒品案件涉嫌人尿液編號姓名對照表及臺
    灣檢驗科技股份有限公司99年4 月27日所出具之濫用藥物尿
    液檢驗報告各1 份在卷可稽（參偵查卷第2 卷第197 、298
    頁），是證人蔡明倫確有施用愷他命之情亦堪認定，另徵之
    被告於本院供承：伊確實於附表一編號31、32所示之時間、
    地點販賣愷他命與蔡明倫，交易金額均為600 元，重量約2
    公克，伊均與蔡明倫聯繫完後在當天完成交易等語相符（參
    本院卷第55、92頁），本院認被告既已詳細供述交易之時間
    、地點、金額與重量，並與證人蔡明倫前開所證情節互核大
    致相符，復有通訊監察譯文及通聯調閱查詢單在卷可憑，且
    參之證人蔡明倫確有施用愷他命，是綜合上情互核勾稽，足
    徵被告確實有於附表一編號31、32所示之時間、地點販賣第
    三級毒品愷他命與證人蔡明倫之事實。
(二)、至附表一編號7 所示販買甲基安非他命與黃國清部分，為被
    告所否認，並辯稱：黃國清僅跟伊買過愷他命，伊並未販賣
    過甲基安非他命與黃國清云云，然證人黃國清於偵查及本院
    審理時具結證稱：門號0000000000號行動電話為伊所使用，
    98年9 月6 日下午6 時多這次係伊向被告購買5 錢之甲基安
    非他命，價格為2 萬多元，交易地點在伊住處附近之光復路
    口等語（參98年度偵字第6644號卷第55頁，本院卷第88、89
    頁），且證人黃國清所使用之前開行動電話門號於98年9 月
    6 日18時19分許撥打被告所使用之0000000000號行動電話門
    號，依通訊監察譯文內容顯示（附於上開偵查卷第115 頁）
    ：「黃：喂。羅：我在家。黃：你什麼時候要過來？羅：6
    點多那邊吧。黃：你要過來的時候打給我。羅：好。」；於
    當日18時50分許撥打被告所使用之0000000000號行動電話門
    號，依通訊監察譯文內容顯示（附於上開偵查卷第115 頁）
    ：「黃：喂。羅：我直接往你那邊過去還是怎樣？黃：好，
    直接過來我這，要到的時候打給我，我在那邊十字路口等你
    。羅：橋喔？黃：很小的橋那個。羅：有人在賣鹽酥雞那喔
    。黃：嘿，不然我們這邊在辦桌你沒辦法進來。羅：好。」
    ；於當日19時5 分許撥打被告所使用之0000000000號行動電
    話門號，依通訊監察譯文內容顯示（附於上開偵查卷第115
    頁）：「黃：喂。羅：你5 嗎？黃：上順便拿2 好了，有嗎
    ？羅：剩白西的捏。黃：有喔，什麼時候還有別種？羅：晚
    一點。黃：我晚上晚一點在那個，現在先拿5 好了，你要到
    了？。羅：到橋上了。黃：好。」證人黃國清復於偵查中明
    確具結證稱：這通電話5 是指安非他命，係指安非他命5 錢
    等語明確（附於上開偵查卷第32頁），本院衡酌證人黃國清
    與被告間為朋友、顧客關係，並無任何怨隙，其應無不良動
    機故為不利被告之陳述，而其所述關於被告販賣甲基安非他
    命之時間、地點、數量及金額等情，復與卷內所附之通訊監
    察譯文內容等證據大致相符，並無明顯矛盾或不合常情之處
    ，應堪信為真實。是依證人黃國清前揭證述及上開通訊監察
    譯文內容互相參照，可知被告確於上開通訊時間，與證人黃
    國清約定交易安非他命5 錢，並於最後一通電話聯繫後，到
    達約定之證人黃國清住處附近之復興路口完成交易之情無誤
    ，至辯護人雖為被告辯稱證人黃國清於前開偵查中被搜索之
    數量毛重20.7公克，顯有其他購買甲基安非他命之來源云云
    ，然其所辯縱然屬實，亦僅足證明證人黃國清之購買來源多
    端，尚不足以作為其未向被告購買甲基安非他命之有利認定
    ，被告前開所辯，實無足採信。
(三)、按販賣毒品罪之所謂「意圖」，即犯罪之目的，原則上不以
    發生特定結果為必要，只需有營利之意圖為已足，不以買賤
    賣貴而從中得利為必要，最高法院97年度台上字第2109號判
    決意旨可資參照。按販賣毒品之所謂販賣行為，須行為人主
    觀上有營利意圖，且客觀上有販入或賣出毒品行為，即足構
    成，至於實際上是否已經獲利，則非所問；必也始終無營利
    之意思，而以原價或低於原價有償讓與他人，方難謂為販賣
    行為，而僅得以轉讓罪論處，最高法院93年度臺上字第1651
    號判決要旨可供參照。又販賣甲基安非他命毒品本無一定價
    格，各次買賣之價格，當亦各有差異，隨供需雙方之資力、
    關係之深淺、需求之數量、貨源之充裕與否、販賣者對於資
    金之需求如何即殷切與否，以及政府查緝之態度，進而為各
    種不同之風險評估，而為機動性之調整，是其價格標準，自
    非一成不變，且販賣者從各種「價差」或「量差」或係「純
    度」謀取利潤方式，或有差異，然其所圖利益之非法販賣行
    為目的，則屬相同，並無二致。查被告於警詢、偵查時均自
    承：伊以甲基安非他命每兩3 萬5,000 元至4 萬元、MDMA每
    顆300 元及愷他命含包裝袋每公克300 元之價格購入，愷他
    命販賣時則係以淨重1 公克300 元賣出賺取差價等語（參偵
    查卷第2 卷第211 、219 頁），又衡以販賣第二級毒品甲基
    安非他命、MDMA及第三級毒品愷他命均係違法行為，非可公
    然為之，復經政府懸為禁令嚴加取締，苟其無利可圖，當無
    甘冒刑事訴追風險而從事買賣前開毒品之理，另參酌被告前
    開購入及如附表所示賣出之價格，顯非無利潤可圖，據上諸
    端，堪認被告主觀上係為圖謀賣出毒品可獲供己施用毒品之
    利益，而為販毒犯行，足徵渠主觀上有營利意圖，要無疑義
    。
(四)、此外，扣案之甲基安非他命3 包及14粒（驗後淨重共計7.29
    8 公克），經檢驗後確係毒品危害防制條例第2 條第2 項第
    1 款所規定之第二級毒品甲基安非他命乙情，有高雄市立凱
    旋醫院99年5 月17日高市凱醫驗字第13079 號濫用藥物成品
    檢驗鑑定書1 紙（參本院卷第26頁）在卷可證，及扣得被告
    供以販賣毒品之空夾鏈袋1 包、SONY ERICSSON 牌銀色行動
    電話1 支（內含門號0000000000號SIM 卡1 張）等物足憑。
    是綜上事證參互析之，應認被告販賣如附表一所示毒品之犯
    行，應堪認定，本件事證至為明確，應依法論科。
三、論罪部分：
(一)、按甲基安非他命、MDMA及愷他命，分別為毒品危害防制條例
    第2 條第2 項第2 款、第3 款所規定之第二級毒品及第三級
    毒品，均不得非法持有及販賣。故核被告羅志章如附表所列
    犯罪行為，分別構成毒品危害防制條例第4 條第2 項之販賣
    第二級毒品罪、同條例第4 條第3 項之販賣第三級毒品罪（
    詳如附表所示）。被告持有第二級毒品之低度行為，應為渠
    販賣之高度行為所吸收，均不另論罪。又就附表一編號11至
    13、23至27所示部分，被告係以一行為同時販賣第二級毒品
    及第三級毒品，為想像競合犯，應依法從一重之販賣第二級
    毒品罪處斷。再被告所犯如附表一所示之32罪之間，犯意各
    別，行為互殊，應予分論併罰。
(二)、被告就附表一所示1 至6 及8 至32之犯罪，於偵查中及本院
    審理時均曾自白犯罪，均依毒品危害防制條例第17條第2 項
    規定，減輕其刑。
(三)、爰審酌販賣毒品行為乃煙毒禍害之源，其源不斷，則流毒所
    及，非僅多數人之生命、身體受其侵害，且社會、國家之法
    益亦不能免，當非個人一己之生命、身體法益所可比擬，被
    告明知上開情狀，竟分別多次非法販賣第二級毒品及第三級
    毒品供他人施用以牟取利益，不僅戕害他人身心健康，亦造
    成社會秩序之潛在危險性，其犯罪所生之危害非輕，惟衡酌
    被告犯後尚坦供大部分犯行之態度，復參酌被告之素行、販
    賣毒品之動機、次數、數量、犯罪所得多寡等一切情狀，分
    別量處如主文所示之刑，並依法定其應執行之刑，以資懲儆
    。
(四)、扣案之甲基安非他命3 包及14粒（驗後淨重共計7.298 公克
    ），均係被告被當場查獲之第二級毒品；又鑑定機關於鑑定
    時，雖將毒品與包裝分別秤重，然依鑑定機關之甲基安非他
    命毒品純度定量分析鑑驗標準作業程序，係將包裝內之透明
    結晶（甲基安非他命）取出裝於該局毒品檢驗用袋中進行甲
    基安非他命純度定量分析，包裝則呈空袋形狀，但仍留有極
    微量透明結晶（甲基安非他命）殘渣於塑膠袋中等情，則該
    包裝均並未與毒品完全析離，就本件毒品與包裝，均應依毒
    品危害防制條例第18條第1 項前段規定沒收銷燬；另依最高
    法院97年台上字第3258號判決要旨，查獲之剩餘毒品，祇能
    於最後一次之販賣毒品罪宣告沒收銷燬，不得於各次販賣毒
    品罪均宣告沒收銷燬，爰於最後一次犯行即附表一編號22所
    示其販賣第二級毒品甲基安非他命犯罪項下，諭知沒收銷燬
    之。又鑑定時經取樣鑑驗耗用之毒品，因已不存在，不得宣
    告沒收，一併敘明。
(五)、扣案之SONY ERICSSON 牌銀色行動電話1 支（內含門號0000
    000000之SIM 卡1 張），被告於本院準備程序中供承係其所
    有，並供購買及販賣毒品者聯絡用（參本院卷第55頁），且
    有前述行動電話之通訊監聽譯文可佐，參以行動電話之服務
    需以SIM 卡為使用介面，各該公司於出租行動電話門號予者
    消費使用時，即同時提供SIM 卡給消費者做為門號使用之介
    面，故於各該公司接受消費者申辦門號並將該門號開通上線
    時，各該公司即將SIM 卡之所有權移轉於消費者，於退租或
    拆機時不需繳回，故本件前開SIM 卡應屬被告所有甚明。承
    上，足認扣案前開行動電話1 具（內含SIM 卡1 張）確實均
    係被告所有，並供附表所示販賣毒品所用之物，均應依同條
    例第19條第1 項規定宣告沒收。
(六)、又扣案之分裝毒品之空夾鍊袋1 包，係用於包裹毒品，有防
    止其裸露、逸出及潮濕之功用，並便於攜帶販賣，自係供被
    告販賣毒品所用之物，且為被告所有，為被告於本院準備程
    序中坦認不諱（參本院卷第55頁），均爰依毒品危害防制條
    例第19條第1 項之規定，宣告沒收。
(七)、按毒品危害防制條例第19條第1 項規定，犯販賣、運輸毒品
    罪者，其犯罪所得之財物，均沒收之，係採義務沒收主義，
    故其犯罪所得之對價，不問其中成本若干，利潤多少，均應
    全部諭知沒收，以貫徹政府查禁煙毒之決心，並符立法本旨
    ，最高法院95年度台上字第3133號、第2916號、96年度台上
    字第2331號判決意旨參照。經查，被告如附表所示各次販賣
    毒品之犯罪所得，雖均未經扣案，然該等對價即為被告犯毒
    品危害防制條例第4 條第2 項、第4 條第3 項之罪所得之財
    物，且均屬被告所有，仍應依毒品危害防制條例第19條第1
    項之規定於各次販賣第二級毒品及第三級毒品罪之主文項下
    宣告沒收，如全部或一部不能沒收時，均以其財產抵償之。
(八)、末按沒收係附隨於主刑，必該沒收物品與其所宣告主刑，具
    有關連性，方能諭知沒收最高法院著有87年度台上字第1678
    號判決意旨可稽。本案被告經檢察官起訴並經本院論罪科刑
    之犯行僅有販賣第二級毒品及第三級毒品犯行，其本件同時
    被查獲扣案之物品雖尚有塑膠吸管2 支，係供被告施用毒品
    所用之物，業據被告於本院準備程序中供承在卷（參本院卷
    第55頁），是該施用毒品之器具與本案宣告之主刑無關聯，
    尚不得於本件判決宣告沒收。至本件自被告住處及自用小客
    車查扣之現金10萬2,500 元、鐵盒1 個、SONY ERICSSON 牌
    金色行動電話1 支（內含門號0000000000號SIM 卡1 張）、
    筆記本3 本、郵局存簿1 本、印章1 個、黑色手提袋1 個、
    羅志章本票16張、陳冠呈本票、身分證影本、健保卡影本共
    2 張、黃文泰本票、身分證影本共4 張、高志宏本票、身分
    證影本、駕照影本共3 張、洪文蒲本票、駕照影本、健保卡
    影本共3 張、林沛瑄本票、身分證、健保卡影本共2 張等物
    ，均乏證據證明與本件販賣毒品之犯罪事實有所關聯，自亦
    均不予宣告沒收，並此敘明。
據上論斷，應依刑事訴訟法第299 條第1 項前段，毒品危害防制
條例第4 條第2 項、第3 項、第18條第1 項前段、第19條第1 項
，第17條第2 項，刑法11條前段、第55條、第51條第5 款，判決
如主文。
本案經檢察官陳立興到庭執行職務。
中    華    民    國    99    年    12    月    29    日
                  刑事第五庭  審判長法  官  林家聖
                                    法  官  黃柏霖
                                    法  官  謝濰仲
以上正本證明與原本無異。
如不服本判決應於收受判決後10日內向本院提出上訴書狀，並應
敘述具體理由；其未敘述上訴理由者，應於上訴期間屆滿後20日
內向本院補提理由書（均須按他造當事人之人數附繕本）「切勿
逕送上級法院」。
中    華    民    國    99    年    12    月    29    日
                                    書記官  黃美玲
附錄：本案論罪科刑法條全文
毒品危害防制條例第4條第2、3項
製造、運輸、販賣第二級毒品者，處無期徒刑或7 年以上有期徒
刑，得併科新臺幣1 千萬元以下罰金。
製造、運輸、販賣第三級毒品者，處5 年以上有期徒刑，得併科
新臺幣7 百萬元以下罰金。
附表一：
┌──┬─────┬───────┬─────┬─────┬────────────────┐
│編號│  時  間  │ 地     點    │金額及數量│對   象   │   宣         告         刑     │
├──┼─────┼───────┼─────┼─────┼────────────────┤
│ 1  │98年11月14│屏東縣東港鎮金│新臺幣1,50│洪浚    │羅志章犯販賣第二級毒品罪，處有期│
│    │日某時    │品味檳榔攤    │0 元、1 公│          │徒刑肆年。扣案之空夾鏈袋壹包、SO│
│    │          │              │克甲基安非│          │NY ERICSSON 牌銀色行動電話壹支（│
│    │          │              │他命1包   │          │內含門號0000000000號SIM 卡壹張）│
│    │          │              │          │          │均沒收；販賣第二級毒品所得合計新│
│    │          │              │          │          │臺幣壹仟伍佰元沒收，如全部或一部│
│    │          │              │          │          │不能沒收時，以其財產抵償之。    │
├──┼─────┼───────┼─────┼─────┼────────────────┤
│ 2  │98年11月16│同上          │同上      │同上      │羅志章犯販賣第二級毒品罪，處有期│
│    │日某時    │              │          │          │徒刑肆年。扣案之空夾鏈袋壹包、SO│
│    │          │              │          │          │NY ERICSSON 牌銀色行動電話壹支（│
│    │          │              │          │          │內含門號0000000000號SIM 卡壹張）│
│    │          │              │          │          │均沒收；販賣第二級毒品所得合計新│
│    │          │              │          │          │臺幣壹仟伍佰元沒收，如全部或一部│
│    │          │              │          │          │不能沒收時，以其財產抵償之。    │
├──┼─────┼───────┼─────┼─────┼────────────────┤
│ 3  │98年11月28│同上          │同上      │同上      │羅志章犯販賣第二級毒品罪，處有期│
│    │日某時    │              │          │          │徒刑肆年。扣案之空夾鏈袋壹包、SO│
│    │          │              │          │          │NY ERICSSON 牌銀色行動電話壹支（│
│    │          │              │          │          │內含門號0000000000號SIM 卡壹張）│
│    │          │              │          │          │均沒收；販賣第二級毒品所得合計新│
│    │          │              │          │          │臺幣壹仟伍佰元沒收，如全部或一部│
│    │          │              │          │          │不能沒收時，以其財產抵償之。    │
├──┼─────┼───────┼─────┼─────┼────────────────┤
│ 4  │99年1 月23│同上          │同上      │同上      │羅志章犯販賣第二級毒品罪，處有期│
│    │日或24日19│              │          │          │徒刑肆年。扣案之空夾鏈袋壹包、SO│
│    │時許      │              │          │          │NY ERICSSON 牌銀色行動電話壹支（│
│    │          │              │          │          │內含門號0000000000號SIM 卡壹張）│
│    │          │              │          │          │均沒收；販賣第二級毒品所得合計新│
│    │          │              │          │          │臺幣壹仟伍佰元沒收，如全部或一部│
│    │          │              │          │          │不能沒收時，以其財產抵償之。    │
├──┼─────┼───────┼─────┼─────┼────────────────┤
│ 5  │98年9 月3 │黃國清位於屏東│新臺幣1,00│黃國清    │羅志章犯販賣第三級毒品罪，處有期│
│    │日18時許  │縣新園鄉○○路│0 元、3 公│          │徒刑貳年捌月。扣案之空夾鏈袋壹包│
│    │          │136號住處附近 │克愷他命1 │          │、SONY ERICSSON 牌銀色行動電話壹│
│    │          │              │包        │          │支（內含門號0000000000號SIM 卡壹│
│    │          │              │          │          │張）均沒收；販賣第二級毒品所得合│
│    │          │              │          │          │計新臺幣壹仟元沒收，如全部或一部│
│    │          │              │          │          │不能沒收時，以其財產抵償之。    │
├──┼─────┼───────┼─────┼─────┼────────────────┤
│ 6  │98年9 月5 │同上          │新臺幣1,00│同上      │羅志章犯販賣第三級毒品罪，處有期│
│    │日1時許   │              │0 元、3 公│          │徒刑貳年捌月。扣案之空夾鏈袋壹包│
│    │          │              │克愷他命1 │          │、SONY ERICSSON 牌銀色行動電話壹│
│    │          │              │包        │          │支（內含門號0000000000號SIM 卡壹│
│    │          │              │          │          │張）均沒收；販賣第二級毒品所得合│
│    │          │              │          │          │計新臺幣壹仟元沒收，如全部或一部│
│    │          │              │          │          │不能沒收時，以其財產抵償之。    │
├──┼─────┼───────┼─────┼─────┼────────────────┤
│ 7  │98年9 月6 │同上          │新臺幣2 萬│同上      │羅志章犯販賣第二級毒品罪，處有期│
│    │日18時許  │              │餘元、5 錢│          │徒刑柒年貳月。扣案之空夾鏈袋壹包│
│    │          │              │甲基安非他│          │、SONY ERICSSON 牌銀色行動電話壹│
│    │          │              │命1 包    │          │支（內含門號0000000000號SIM 卡壹│
│    │          │              │          │          │張）均沒收；販賣第二級毒品所得合│
│    │          │              │          │          │計新臺幣貳萬元沒收，如全部或一部│
│    │          │              │          │          │不能沒收時，以其財產抵償之。    │
├──┼─────┼───────┼─────┼─────┼────────────────┤
│ 8  │98年8 月間│屏東縣東港鎮進│新臺幣5,50│劉健凱    │羅志章犯販賣第二級毒品罪，處有期│
│    │某日時    │德大橋附近    │0 元、1 錢│          │徒刑肆年貳月。扣案之空夾鏈袋壹包│
│    │          │              │甲基安非他│          │、SONY ERICSSON 牌銀色行動電話壹│
│    │          │              │命1 包    │          │支（內含門號0000000000號SIM 卡壹│
│    │          │              │          │          │張）均沒收；販賣第二級毒品所得合│
│    │          │              │          │          │計新臺幣伍仟伍佰元沒收，如全部或│
│    │          │              │          │          │一部不能沒收時，以其財產抵償之。│
├──┼─────┼───────┼─────┼─────┼────────────────┤
│ 9  │98年11月26│屏東縣東港鎮進│新臺幣800 │陳源宏    │羅志章犯販賣第三級毒品罪，處有期│
│    │日21時35分│德大橋附近某超│元、2 公克│          │徒刑貳年柒月。扣案之空夾鏈袋壹包│
│    │許        │商            │愷他命1 包│          │、SONY ERICSSON 牌銀色行動電話壹│
│    │          │              │          │          │支（內含門號0000000000號SIM 卡壹│
│    │          │              │          │          │張）均沒收；販賣第三級毒品所得合│
│    │          │              │          │          │計新臺幣捌佰元沒收，如全部或一部│
│    │          │              │          │          │不能沒收時，以其財產抵償之。    │
├──┼─────┼───────┼─────┼─────┼────────────────┤
│ 10 │98年12月8 │同上          │新臺幣1,00│同上      │羅志章犯販賣第三級毒品罪，處有期│
│    │日2 時36分│              │0 元、2 公│          │徒刑貳年柒月。扣案之空夾鏈袋壹包│
│    │許        │              │克愷他命1 │          │、SONY ERICSSON 牌銀色行動電話壹│
│    │          │              │包        │          │支（內含門號0000000000號SIM 卡壹│
│    │          │              │          │          │張）均沒收；販賣第三級毒品所得合│
│    │          │              │          │          │計新臺幣壹仟元沒收，如全部或一部│
│    │          │              │          │          │不能沒收時，以其財產抵償之。    │
├──┼─────┼───────┼─────┼─────┼────────────────┤
│ 11 │98年7 、8 │屏東縣東港鎮華│(1)新臺幣80│戴建明    │羅志章犯販賣第二級毒品罪，處有期│
│    │月間某日時│僑市場        │0 元、2 顆│          │徒刑肆年伍月。扣案之空夾鏈袋壹包│
│    │          │              │搖頭丸    │          │、SONY ERICSSON 牌銀色行動電話壹│
│    │          │              │(2)新臺幣1,│          │支（內含門號0000000000號SIM 卡壹│
│    │          │              │000 元、愷│          │張）均沒收；販賣第二級毒品及第三│
│    │          │              │他命2 公克│          │級毒品所得合計新臺幣壹仟捌佰元沒│
│    │          │              │          │          │收，如全部或一部不能沒收時，以其│
│    │          │              │          │          │財產抵償之。                    │
├──┼─────┼───────┼─────┼─────┼────────────────┤
│ 12 │98年12月2 │屏東縣林邊鄉鎮│同上      │同上      │羅志章犯販賣第二級毒品罪，處有期│
│    │日22時23分│安村鎮安大廟  │          │          │徒刑肆年伍月。扣案之空夾鏈袋壹包│
│    │許        │              │          │          │、SONY ERICSSON 牌銀色行動電話壹│
│    │          │              │          │          │支（內含門號0000000000號SIM 卡壹│
│    │          │              │          │          │張）均沒收；販賣第二級毒品及第三│
│    │          │              │          │          │級所得合計新臺幣壹仟捌佰元沒收，│
│    │          │              │          │          │如全部或一部不能沒收時，以其財產│
│    │          │              │          │          │抵償之。                        │
├──┼─────┼───────┼─────┼─────┼────────────────┤
│ 13 │98年12月5 │屏東縣東港鎮華│同上      │同上      │羅志章犯販賣第二級毒品罪，處有期│
│    │日22時27分│僑市場        │          │          │徒刑肆年伍月。扣案之空夾鏈袋壹包│
│    │許        │              │          │          │、SONY ERICSSON 牌銀色行動電話壹│
│    │          │              │          │          │支（內含門號0000000000號SIM 卡壹│
│    │          │              │          │          │張）均沒收；販賣第二級毒品及第三│
│    │          │              │          │          │級所得合計新臺幣壹仟捌佰元沒收，│
│    │          │              │          │          │如全部或一部不能沒收時，以其財產│
│    │          │              │          │          │抵償之。                        │
├──┼─────┼───────┼─────┼─────┼────────────────┤
│ 14 │98年11月22│屏東縣東港鎮好│新臺幣2,00│黃梓聰    │羅志章犯販賣第二級毒品罪，處有期│
│    │日1 時52分│彩頭餐廳附近中│0 元、數量│          │徒刑肆年壹月。扣案之空夾鏈袋壹包│
│    │許        │油加油站      │不詳之甲基│          │、SONY ERICSSON 牌銀色行動電話壹│
│    │          │              │安非他命1 │          │支（內含門號0000000000號SIM 卡壹│
│    │          │              │包        │          │張）均沒收；販賣第二級毒品所得合│
│    │          │              │          │          │計新臺幣貳仟元沒收，如全部或一部│
│    │          │              │          │          │不能沒收時，以其財產抵償之。    │
├──┼─────┼───────┼─────┼─────┼────────────────┤
│ 15 │98年12月16│屏東縣東港鎮東│新臺幣3,50│同上      │羅志章犯販賣第二級毒品罪，處有期│
│    │日19時17分│山KTV         │0 元、半錢│          │徒刑肆年貳月。扣案之空夾鏈袋壹包│
│    │許        │              │甲基安非他│          │、SONY ERICSSON 牌銀色行動電話壹│
│    │          │              │命1 包    │          │支（內含門號0000000000號SIM 卡壹│
│    │          │              │          │          │張）均沒收；販賣第二級毒品所得合│
│    │          │              │          │          │計新臺幣仟伍佰元沒收，如全部或│
│    │          │              │          │          │一部不能沒收時，以其財產抵償之。│
├──┼─────┼───────┼─────┼─────┼────────────────┤
│ 16 │99年1 月28│屏東縣東港鎮漁│新臺幣2,00│同上      │羅志章犯販賣第二級毒品罪，處有期│
│    │日下午1 、│會大樓前      │0 元、數量│          │徒刑肆年壹月。扣案之空夾鏈袋壹包│
│    │2時許     │              │不詳之甲基│          │、SONY ERICSSON 牌銀色行動電話壹│
│    │          │              │安非他命1 │          │支（內含門號0000000000號SIM 卡壹│
│    │          │              │包        │          │張）均沒收；販賣第二級毒品所得合│
│    │          │              │          │          │計新臺幣貳仟元沒收，如全部或一部│
│    │          │              │          │          │不能沒收時，以其財產抵償之。    │
├──┼─────┼───────┼─────┼─────┼────────────────┤
│ 17 │98年12月13│屏東縣東港鎮華│新臺幣4,00│林永祥    │羅志章犯販賣第二級毒品罪，處有期│
│    │日20時14分│僑市場附近    │0 元、12顆│          │徒刑肆年貳月。扣案之空夾鏈袋壹包│
│    │許        │              │搖頭丸    │          │、SONY ERICSSON 牌銀色行動電話壹│
│    │          │              │          │          │支（內含門號0000000000號SIM 卡壹│
│    │          │              │          │          │張）均沒收；販賣第二級毒品所得合│
│    │          │              │          │          │計新臺幣肆仟元沒收，如全部或一部│
│    │          │              │          │          │不能沒收時，以其財產抵償之。    │
├──┼─────┼───────┼─────┼─────┼────────────────┤
│ 18 │99年1 月2 │同上          │新臺幣500 │同上      │羅志章犯販賣第三級毒品罪，處有期│
│    │日至8 日某│              │元、1 公克│          │徒刑貳年陸月。扣案之空夾鏈袋壹包│
│    │日時      │              │愷他命1 包│          │、SONY ERICSSON 牌銀色行動電話壹│
│    │          │              │          │          │支（內含門號0000000000號SIM 卡壹│
│    │          │              │          │          │張）均沒收；販賣第三級毒品所得合│
│    │          │              │          │          │計新臺幣伍佰元沒收，如全部或一部│
│    │          │              │          │          │不能沒收時，以其財產抵償之。    │
├──┼─────┼───────┼─────┼─────┼────────────────┤
│ 19 │98年12月12│屏東縣東港鎮金│新臺幣3,50│王順政    │羅志章犯販賣第二級毒品罪，處有期│
│    │日20時14分│品味檳榔攤    │0 元、半錢│          │徒刑肆年貳月。扣案之空夾鏈袋壹包│
│    │許        │              │甲基安非他│          │、SONY ERICSSON 牌銀色行動電話壹│
│    │          │              │命1 包    │          │支（內含門號0000000000號SIM 卡壹│
│    │          │              │          │          │張）均沒收；販賣第二級毒品所得合│
│    │          │              │          │          │計新臺幣仟伍佰元沒收，如全部或│
│    │          │              │          │          │一部不能沒收時，以其財產抵償之。│
├──┼─────┼───────┼─────┼─────┼────────────────┤
│ 20 │98年12月14│同上          │新臺幣6,00│同上      │羅志章犯販賣第二級毒品罪，處有期│
│    │日21時47分│              │0 元、1 錢│          │徒刑肆年月。扣案之空夾鏈袋壹包│
│    │許        │              │甲基安非他│          │、SONY ERICSSON 牌銀色行動電話壹│
│    │          │              │命1 包    │          │支（內含門號0000000000號SIM 卡壹│
│    │          │              │          │          │張）均沒收；販賣第二級毒品所得合│
│    │          │              │          │          │計新臺幣陸仟元沒收，如全部或一部│
│    │          │              │          │          │不能沒收時，以其財產抵償之。    │
├──┼─────┼───────┼─────┼─────┼────────────────┤
│ 21 │98年12月22│同上          │新臺幣2,00│同上      │羅志章犯販賣第二級毒品罪，處有期│
│    │日23時17分│              │0 元、四分│          │徒刑肆年壹月。扣案之空夾鏈袋壹包│
│    │許        │              │之一錢之甲│          │、SONY ERICSSON 牌銀色行動電話壹│
│    │          │              │基安非他命│          │支（內含門號0000000000號SIM 卡壹│
│    │          │              │1 包      │          │張）均沒收；販賣第二級毒品所得合│
│    │          │              │          │          │計新臺幣貳仟元沒收，如全部或一部│
│    │          │              │          │          │不能沒收時，以其財產抵償之。    │
├──┼─────┼───────┼─────┼─────┼────────────────┤
│ 22 │99年1 月7 │屏東縣東港鎮某│新臺幣2,00│同上      │羅志章犯販賣第二級毒品罪，處有期│
│    │日21時57分│土地公廟      │0 元、四分│          │徒刑肆年壹月。扣案之甲基安非他命│
│    │許        │              │之一錢之甲│          │包及拾肆粒（驗後淨重共計柒點貳│
│    │          │              │基安非他命│          │玖捌公克）均沒收銷燬，扣案之空夾│
│    │          │              │1 包      │          │鏈袋壹包、SONY ERICSSON 牌銀色行│
│    │          │              │          │          │動電話壹支（內含門號0000000000號│
│    │          │              │          │          │SIM 卡壹張）均沒收；販賣第二級毒│
│    │          │              │          │          │品所得合計新臺幣貳仟元沒收，如全│
│    │          │              │          │          │部或一部不能沒收時，以其財產抵償│
│    │          │              │          │          │之。                            │
├──┼─────┼───────┼─────┼─────┼────────────────┤
│ 23 │98年11月30│屏東縣東港鎮大│(1)新臺幣50│王意凱    │羅志章犯販賣第二級毒品罪，處有期│
│    │日23時7 分│東路附近超商  │0 元、1 顆│          │徒刑肆年肆月。扣案之空夾鏈袋壹包│
│    │許        │              │搖頭丸    │          │、SONY ERICSSON 牌銀色行動電話壹│
│    │          │              │(2)新臺幣30│          │支（內含門號0000000000號SIM 卡壹│
│    │          │              │0 元、愷他│          │張）均沒收；販賣第二級毒品及第三│
│    │          │              │命0.4 公克│          │級毒品所得合計新臺幣捌佰元沒收，│
│    │          │              │          │          │如全部或一部不能沒收時，以其財產│
│    │          │              │          │          │抵償之。                        │
├──┼─────┼───────┼─────┼─────┼────────────────┤
│ 24 │98年12月13│同上          │(1)新臺幣60│同上      │羅志章犯販賣第二級毒品罪，處有期│
│    │日20時6 分│              │0 元、1 顆│          │徒刑肆年伍月。扣案之空夾鏈袋壹包│
│    │許        │              │搖頭丸    │          │、SONY ERICSSON 牌銀色行動電話壹│
│    │          │              │(2)新臺幣90│          │支（內含門號0000000000號SIM 卡壹│
│    │          │              │00元、愷他│          │張）均沒收；販賣第二級毒品及第三│
│    │          │              │命1.2 公克│          │級毒品所得合計新臺幣壹仟伍佰元沒│
│    │          │              │共計3包   │          │收，如全部或一部不能沒收時，以其│
│    │          │              │          │          │財產抵償之。                    │
├──┼─────┼───────┼─────┼─────┼────────────────┤
│ 25 │98年12月15│同上          │(1)新臺幣50│同上      │羅志章犯販賣第二級毒品罪，處有期│
│    │日21時15分│              │0 元、1 顆│          │徒刑肆年肆月。扣案之空夾鏈袋壹包│
│    │許        │              │搖頭丸    │          │、SONY ERICSSON 牌銀色行動電話壹│
│    │          │              │(2)新臺幣30│          │支（內含門號0000000000號SIM 卡壹│
│    │          │              │0 元、愷他│          │張）均沒收；販賣第二級毒品及第三│
│    │          │              │命0.4 公克│          │級毒品所得合計新臺幣捌佰元沒收，│
│    │          │              │          │          │如全部或一部不能沒收時，以其財產│
│    │          │              │          │          │抵償之。                        │
├──┼─────┼───────┼─────┼─────┼────────────────┤
│ 26 │98年12月25│同上          │(1)新臺幣60│同上      │羅志章犯販賣第二級毒品罪，處有期│
│    │日0 時40分│              │0 元、1 顆│          │徒刑肆年伍月。扣案之空夾鏈袋壹包│
│    │許        │              │搖頭丸    │          │、SONY ERICSSON 牌銀色行動電話壹│
│    │          │              │(2)新臺幣60│          │支（內含門號0000000000號SIM 卡壹│
│    │          │              │0 元、愷他│          │張）均沒收；販賣第二級毒品及第三│
│    │          │              │命0.8 公克│          │級毒品所得合計新臺幣壹仟貳佰元沒│
│    │          │              │共計2小包 │          │收，如全部或一部不能沒收時，以其│
│    │          │              │          │          │財產抵償之。                    │
├──┼─────┼───────┼─────┼─────┼────────────────┤
│ 27 │99年1 月23│同上          │(1)新臺幣50│同上      │羅志章犯販賣第二級毒品罪，處有期│
│    │日0時許   │              │0 元、1 顆│          │徒刑肆年肆月。扣案之空夾鏈袋壹包│
│    │          │              │搖頭丸    │          │、SONY ERICSSON 牌銀色行動電話壹│
│    │          │              │(2)新臺幣30│          │支（內含門號0000000000號SIM 卡壹│
│    │          │              │0 元、愷他│          │張）均沒收；販賣第二級毒品及第三│
│    │          │              │命0.4公克 │          │級毒品所得合計新臺幣捌佰元沒收，│
│    │          │              │          │          │如全部或一部不能沒收時，以其財產│
│    │          │              │          │          │抵償之。                        │
├──┼─────┼───────┼─────┼─────┼────────────────┤
│ 28 │98年12月13│屏東縣東港鎮大│新臺幣600 │蔡侑成    │羅志章犯販賣第三級毒品罪，處有期│
│    │日20時12分│立KTV         │元、2 公克│          │徒刑貳年柒月。扣案之空夾鏈袋壹包│
│    │許        │              │愷他命共計│          │、SONY ERICSSON 牌銀色行動電話壹│
│    │          │              │2包       │          │支（內含門號0000000000號SIM 卡壹│
│    │          │              │          │          │張）均沒收；販賣第三級毒品所得合│
│    │          │              │          │          │計新臺幣陸佰元沒收，如全部或一部│
│    │          │              │          │          │不能沒收時，以其財產抵償之。    │
├──┼─────┼───────┼─────┼─────┼────────────────┤
│ 29 │99年1 月7 │屏東縣南州鄉慈│新臺幣300 │蔡博文    │羅志章犯販賣第三級毒品罪，處有期│
│    │日22時18分│惠醫專        │元、1 公克│          │徒刑貳年陸月。扣案之空夾鏈袋壹包│
│    │許        │              │愷他命1 包│          │、SONY ERICSSON 牌銀色行動電話壹│
│    │          │              │          │          │支（內含門號0000000000號SIM 卡壹│
│    │          │              │          │          │張）均沒收；販賣第三級毒品所得合│
│    │          │              │          │          │計新臺幣佰元沒收，如全部或一部│
│    │          │              │          │          │不能沒收時，以其財產抵償之。    │
├──┼─────┼───────┼─────┼─────┼────────────────┤
│ 30 │98年12月12│屏東縣東港鎮大│新臺幣600 │曹昱豪    │羅志章犯販賣第三級毒品罪，處有期│
│    │日20時24分│立KTV         │元、2 公克│          │徒刑貳年柒月。扣案之空夾鏈袋壹包│
│    │許        │              │愷他命共計│          │、SONY ERI CSSON牌銀色行動電話壹│
│    │          │              │2包       │          │支（內含門號0000000000號SIM 卡壹│
│    │          │              │          │          │張）均沒收；販賣第三級毒品所得合│
│    │          │              │          │          │計新臺幣陸佰元沒收，如全部或一部│
│    │          │              │          │          │不能沒收時，以其財產抵償之。    │
├──┼─────┼───────┼─────┼─────┼────────────────┤
│ 31 │98年11月30│屏東縣東港鎮東│新臺幣600 │蔡明倫    │羅志章犯販賣第三級毒品罪，處有期│
│    │日上午4 時│港分局前檳榔攤│元、2 公克│          │徒刑貳年柒月。扣案之空夾鏈袋壹包│
│    │4分許     │              │愷他命共計│          │、SONY ERICSSON 牌銀色行動電話壹│
│    │          │              │2包       │          │支（內含門號0000000000號SIM 卡壹│
│    │          │              │          │          │張）均沒收；販賣第三級毒品所得合│
│    │          │              │          │          │計新臺幣陸佰元沒收，如全部或一部│
│    │          │              │          │          │不能沒收時，以其財產抵償之。    │
├──┼─────┼───────┼─────┼─────┼────────────────┤
│ 32 │99年12月22│屏東縣東港鎮大│同上      │同上      │羅志章犯販賣第三級毒品罪，處有期│
│    │日23時27分│立KTV         │          │          │徒刑貳年柒月。扣案之空夾鏈袋壹包│
│    │許        │              │          │          │、SONY ERICSSON 牌銀色行動電話壹│
│    │          │              │          │          │支（內含門號0000000000號SIM 卡壹│
│    │          │              │          │          │張）均沒收；販賣第三級毒品所得合│
│    │          │              │          │          │計新臺幣陸佰元沒收，如全部或一部│
│    │          │              │          │          │不能沒收時，以其財產抵償之。    │
└──┴─────┴───────┴─────┴─────┴────────────────┘
附表二：
┌──┬─────────────┬─────────────┐
│編號│所 犯 販 賣 毒 品 之 犯 行│通訊監察譯文內容（以下內容│
│    │                          │為被告，B 為購毒者）      │
├──┼─────────────┼─────────────┤
│ 1  │附表一編號9               │(1)A：現在有上面阿         │
│    │                          │  B：喔，你下面有什麼     │
│    │                          │  A：啥                   │
│    │                          │  B：下面是什麼           │
│    │                          │  A：沙的                 │
│    │                          │  B：有美嗎               │
│    │                          │  A：美阿                 │
│    │                          │  B：現在大家說美的       │
│    │                          │  A ：自己看，自己做比就好│
│    │                          │  B：一樣喔               │
│    │                          │  A：啥                   │
│    │                          │  B：一樣喔               │
│    │                          │  A：你現在要嗎           │
│    │                          │  B：沒有阿都一樣喔       │
│    │                          │  A：見面再講阿           │
│    │                          │  B：你現在哪裡ㄚ         │
│    │                          │  A：我在東港             │
│    │                          │  B：你過來在講阿         │
│    │                          │(2)A：喂                   │
│    │                          │  B：到了阿               │
│    │                          │  A：嘿                   │
│    │                          │  B：我在這裡阿           │
│    │                          │  A：你到了，等我兩分     │
├──┼─────────────┼─────────────┤
│ 2  │附表一編號10              │B：在哪裡啊               │
│    │                          │A：一樣                   │
│    │                          │B：昨天那裡喔             │
│    │                          │A：是                     │
│    │                          │B：我過去找你             │
│    │                          │A：阿怎樣                 │
│    │                          │B：上面                   │
│    │                          │A：嘿                     │
│    │                          │B：一阿                   │
│    │                          │A：嘿                     │
│    │                          │B：這樣就好               │
├──┼─────────────┼─────────────┤
│ 3  │附表一編號12              │(1)B：章仔嗎？             │
│    │                          │  A：誰？                 │
│    │                          │  B：建明（音譯）啦。     │
│    │                          │  A：嘿。                 │
│    │                          │  B：記得嗎？             │
│    │                          │  A：你是不是跟兩光仔跟對 │
│    │                          │     來的？               │
│    │                          │  B：嗯嗯，你在哪？       │
│    │                          │  A：我在東港阿。         │
│    │                          │  B：你有辦法過來嗎？     │
│    │                          │  A：在哪？               │
│    │                          │  B：鎮安。               │
│    │                          │  A：鎮安大廟那邊喔。     │
│    │                          │  B：嘿。                 │
│    │                          │  A：喔，可以啊，怎樣你講 │
│    │                          │  B：拿過來阿。           │
│    │                          │  A：多少？               │
│    │                          │  B：22阿。               │
│    │                          │  A：2個2個喔。           │
│    │                          │  B：嗯。                 │
│    │                          │  A：喔好。               │
│    │                          │  B：好嗎？               │
│    │                          │  A：好啊。               │
│    │                          │(2)B：這兩件你也剛好就好了 │
│    │                          │  A：怎樣嗎？             │
│    │                          │  B：這東西2粒都沒有同大粒│
│    │                          │     ，啊是怎樣阿？       │
│    │                          │  A：有都同大粒（微笑狀） │
│    │                          │  B：你娘勒，差那麼多。   │
│    │                          │  A：是怎樣沒同大粒？     │
│    │                          │  B：....                 │
│    │                          │  A：....                 │
│    │                          │  B：一粒比較小一粒比較大 │
│    │                          │  A：哪有大小粒？         │
│    │                          │  B：....                 │
│    │                          │  A：不然你留著，我在拿去 │
│    │                          │     你換。               │
│    │                          │  B：好啊。               │
├──┼─────────────┼─────────────┤
│ 4  │附表一編號13              │B：有辦法過來嗎           │
│    │                          │A：有你講                 │
│    │                          │B：一樣的地方             │
│    │                          │A：怎樣你講               │
│    │                          │B：一樣，兩組阿           │
│    │                          │A：兩組阿                 │
│    │                          │B：好嗎                   │
├──┼─────────────┼─────────────┤
│ 5  │附表一編號14              │B ：我等一下會去加油站公司│
│    │                          │    那邊，在漁船加油站那邊│
│    │                          │    你知道嗎？            │
│    │                          │A ：漁船加油站我不太了解，│
│    │                          │    大約而已我知道在好彩頭│
│    │                          │    那邊附近。            │
│    │                          │B ：好彩頭那邊附近。      │
│    │                          │A：嘿。                   │
│    │                          │B：...                    │
│    │                          │A：...                    │
│    │                          │B：你多久會到？           │
│    │                          │A：啊你怎樣？             │
│    │                          │B ：我問我朋友，我有試兩個│
│    │                          │    ，第一個比較好，不要講│
│    │                          │    ，還好啦。            │
│    │                          │A：好啦。                 │
│    │                          │B：你多久到那邊？         │
│    │                          │A ：我衣服穿好就過去，我在│
│    │                          │    東港而。              │
│    │                          │B：差不多多久？           │
│    │                          │A：差不多5分10分          │
│    │                          │B ：不用那麼快，我打給你你│
│    │                          │    再過來好不好？        │
│    │                          │A：好。                   │
├──┼─────────────┼─────────────┤
│ 6  │附表一編號15              │(1)B：一半一半差不多少     │
│    │                          │  A：一樣兩張耶           │
│    │                          │  B：一半耶               │
│    │                          │  A：一半喔               │
│    │                          │  B：嘿                   │
│    │                          │  A：三張半               │
│    │                          │  B：啊，一耶             │
│    │                          │  A：一，是六五           │
│    │                          │  B：我等一下打給你       │
│    │                          │  A：你會太久嗎，我怕我會 │
│    │                          │     高雄阿               │
│    │                          │  B：我馬上聯絡           │
│    │                          │(2)B：你在哪阿             │
│    │                          │  A：我在東港，你要快點我 │
│    │                          │     去高雄耶             │
│    │                          │  B：不然東山那邊好了阿   │
│    │                          │  A：東山那怎樣           │
│    │                          │  B：一樣阿，三阿半阿     │
│    │                          │  A：三張半阿，你馬上過去 │
│    │                          │     我馬上阿             │
│    │                          │(3)A：你到了嗎             │
│    │                          │  B：我轉彎就到了         │
│    │                          │  A：開什麼車             │
│    │                          │  B：一樣阿               │
├──┼─────────────┼─────────────┤
│ 7  │附表一編號16              │(1)B：方便喔               │
│    │                          │  A：嘿                   │
│    │                          │  B：兩阿                 │
│    │                          │  A：兩千喔               │
│    │                          │  B：是，不過要到漁會這邊 │
│    │                          │  A：漁會喔               │
│    │                          │  B：是，東港漁會這裡喔   │
│    │                          │  A：在華僑市場那邊喔     │
│    │                          │  B：是                   │
│    │                          │  A：我到口那邊再打給你   │
│    │                          │(2)B：你到了嗎             │
│    │                          │  A：我差不多要到了，我在 │
│    │                          │     德基阿               │
│    │                          │  B：肯德基，好           │
│    │                          │  A：你走出口那邊         │
├──┼─────────────┼─────────────┤
│ 8  │附表一編號17              │(1)B：十二                 │
│    │                          │  A：十二                 │
│    │                          │  B：上面，啥，你那邊信號 │
│    │                          │     好啊                 │
│    │                          │  A：有現金嗎             │
│    │                          │  B：嘿                   │
│    │                          │  A：現金要給我啊         │
│    │                          │  B：嘿                   │
│    │                          │  A ：這樣喔，我算看看，不│
│    │                          │      夠，紅的有要緊嗎    │
│    │                          │  B：紅的，不夠很多嗎，   │
│    │                          │  A：青的差不多剩六、七粒 │
│    │                          │  B：我們見面再講         │
│    │                          │  A：剩下一半一半有要緊嗎 │
│    │                          │  B：你等一下我問一下     │
│    │                          │(2)B：你那邊青的有夠七個嗎 │
│    │                          │  A：有阿                 │
│    │                          │  B：總共幾個阿           │
│    │                          │  A：八個阿               │
│    │                          │  B：紅的湊十二個就對了   │
│    │                          │  A：喔                   │
│    │                          │  B：看你在哪裡，一樣嗎   │
│    │                          │  A：我打給你，你在過去   │
│    │                          │(3)A：你現在馬上去場子那邊 │
│    │                          │  B：我馬上過去           │
├──┼─────────────┼─────────────┤
│ 9  │附表一編號19              │B：我等你耶，等一下我還要 │
│    │                          │   個耶                   │
│    │                          │A：像昨天一樣嗎           │
│    │                          │B：半是，三張那個         │
│    │                          │A：三張半                 │
│    │                          │B ：靠腰，不夠阿，少兩百阿│
│    │                          │    ，不用好了，像昨天那樣│
│    │                          │    好了                  │
│    │                          │A：好啊                   │
├──┼─────────────┼─────────────┤
│ 10 │附表一編號20              │B：你在哪裡               │
│    │                          │A：在東港耶               │
│    │                          │B ：那剛好，我要領錢順便過│
│    │                          │    去，跟昨天講的一樣阿，│
│    │                          │    六阿                  │
│    │                          │A：好                     │
│    │                          │B：要一樣這種的耶         │
│    │                          │A：是                     │
│    │                          │B：見面再講               │
├──┼─────────────┼─────────────┤
│ 11 │附表一編號21              │B ：那不是跟以前一樣的，你│
│    │                          │    上次拿給我那個阿      │
│    │                          │A：一樣的                 │
│    │                          │B：一樣的吧               │
│    │                          │A：難怪我朋友說差不多     │
│    │                          │B：一樣的                 │
│    │                          │A：一樣的                 │
│    │                          │B：嘿阿，你拿給我的那個阿 │
│    │                          │A：但是我看是乾乾的阿     │
│    │                          │B：不過它裡面是濕濕的阿   │
│    │                          │A：有喔                   │
│    │                          │B ：有的按下去會散掉，有的│
│    │                          │    很硬，硬的比較好啊    │
│    │                          │A：他這個比較脆喔         │
├──┼─────────────┼─────────────┤
│ 12 │附表一編號22              │B：要在哪裡等             │
│    │                          │A：看你阿，你要在哪裡     │
│    │                          │B：我都可以阿，看你有順路 │
│    │                          │   好啊                   │
│    │                          │A：一樣在超商，土地公廟   │
│    │                          │B：超商也可以ㄚ           │
│    │                          │A：土地公廟               │
│    │                          │B：超商好了阿             │
│    │                          │A：好                     │
├──┼─────────────┼─────────────┤
│ 13 │附表一編號23              │A：你去你家樓下7-11       │
│    │                          │B：喔好                   │
│    │                          │A：怎樣                   │
│    │                          │B：阿，一個一個阿         │
│    │                          │A：啥                     │
│    │                          │B：一個一個阿             │
│    │                          │A：喔好                   │
├──┼─────────────┼─────────────┤
│ 14 │附表一編號24              │B：你出來再打給我         │
│    │                          │A：怎樣你講               │
│    │                          │B：一個三個               │
│    │                          │A：上一，下面這樣喔       │
│    │                          │B：嘿                     │
│    │                          │A：喔..                   │
│    │                          │B：這樣多少阿             │
│    │                          │A：下面要三阿，上面要六阿 │
│    │                          │B：好                     │
├──┼─────────────┼─────────────┤
│ 15 │附表一編號25              │(1)B：你在哪裡             │
│    │                          │  A：東港                 │
│    │                          │  B：啥                   │
│    │                          │  A：東港阿               │
│    │                          │  B：你有要出來嗎         │
│    │                          │  A：有阿                 │
│    │                          │  B：現在耶               │
│    │                          │  A：你講                 │
│    │                          │  B：上面兩個，下面一個   │
│    │                          │  A：我等一下打給你       │
│    │                          │  B：快點喔               │
│    │                          │(2)B：到7-11好了           │
│    │                          │  A：你家                 │
│    │                          │  B：是                   │
│    │                          │  A：好我馬上過去         │
├──┼─────────────┼─────────────┤
│16  │附表一編號26              │(1)B：一個上面，兩個下面， │
│    │                          │     要多少               │
│    │                          │  A：一二阿               │
│    │                          │  B：一二喔，             │
│    │                          │  A：是                   │
│    │                          │  B：我要去哪裡找你       │
│    │                          │  A：我等一下去7-11打給你 │
│    │                          │(2)A：我快到了阿           │
│    │                          │  B：好好...              │
├──┼─────────────┼─────────────┤
│ 17 │附表一編號27              │(1)B：你那邊有上面嗎       │
│    │                          │  A：你說                 │
│    │                          │  B：有嗎                 │
│    │                          │  A：有阿                 │
│    │                          │  B：現在的價錢怎樣       │
│    │                          │  A：一樣阿               │
│    │                          │  B：你現在有要出來嗎     │
│    │                          │  A：有阿                 │
│    │                          │  B：你現在在哪裡         │
│    │                          │  A：你要的話你去7-11等我 │
│    │                          │     好                   │
│    │                          │  B：你要馬上出來嗎       │
│    │                          │  A：是                   │
│    │                          │  B：好...好              │
│    │                          │  A：阿，怎樣             │
│    │                          │  B：一個一個這樣多少     │
│    │                          │  A：過去在講阿           │
│    │                          │(2)B：我到了耶             │
│    │                          │  A：你在7-11了嗎         │
│    │                          │  B：是阿                 │
│    │                          │  A：好                   │
├──┼─────────────┼─────────────┤
│ 18 │附表一編號28              │B：你現在有空嗎           │
│    │                          │A：嘿，現在有耶           │
│    │                          │B：要兩個三百的           │
│    │                          │A：喔好..                 │
├──┼─────────────┼─────────────┤
│ 19 │附表一編號29              │(1)A：誰啊                 │
│    │                          │  B：菜埔仔（台語音譯）   │
│    │                          │  A：啥                   │
│    │                          │  B：菜埔仔（台語音譯）   │
│    │                          │  A：嘿，怎樣             │
│    │                          │  B：你在哪裡             │
│    │                          │  A：我在東港阿           │
│    │                          │  B：我過去找你喔         │
│    │                          │  A：你在哪裡             │
│    │                          │  B：我在南州             │
│    │                          │  A：你多久才會到         │
│    │                          │  B：十分鐘就到           │
│    │                          │  A：十分鐘               │
│    │                          │  B：嘿                   │
│    │                          │  A：還是你要在南州等我   │
│    │                          │  B：你來南州嗎           │
│    │                          │  A：臭頭仔（音譯）要找嗎 │
│    │                          │  B：不要，我要找你的     │
│    │                          │  A：嘿，你有辦法先跟我講 │
│    │                          │     還是怎               │
│    │                          │  B：不方便耶             │
│    │                          │  A：不方喔               │
│    │                          │  B：嘿                   │
│    │                          │  A：我過去在講           │
│    │                          │(2)B：你在哪裡             │
│    │                          │  A：現在樣過去           │
│    │                          │  B：好我在在世貿等你喔   │
│    │                          │  A：我聽不懂，我這樣我沒 │
│    │                          │     法過去               │
│    │                          │  B：啥                   │
│    │                          │  A：要工作嗎             │
│    │                          │  B：嘿阿                 │
│    │                          │  A：好                   │
│    │                          │(3)B：你到了嗎             │
│    │                          │  A：你是誰啊             │
│    │                          │  B：菜埔仔（台語音譯）   │
│    │                          │  A：要到了，在慈惠了     │
├──┼─────────────┼─────────────┤
│ 20 │附表一編號30              │B：你有空嗎               │
│    │                          │A：你是誰                 │
│    │                          │B：我大立的少爺           │
│    │                          │A：嘿，有你講             │
│    │                          │B：我要三百的             │
│    │                          │A：嘿                     │
│    │                          │B：兩個                   │
├──┼─────────────┼─────────────┤
│ 21 │附表一編號31              │B：章仔你在哪裡           │
│    │                          │A：我在東港耶             │
│    │                          │B：東港哪裡               │
│    │                          │A：你有來過嗎             │
│    │                          │B：你講超商那邊嗎         │
│    │                          │A：不是                   │
│    │                          │B：你講分局那邊嗎         │
│    │                          │A：是是                   │
│    │                          │B：喔，我過去那邊我要那個 │
│    │                          │A：怎樣                   │
│    │                          │B：我要拿那個             │
│    │                          │A：你講                   │
│    │                          │B：我要拿那個上面         │
│    │                          │A：我知道要幾個           │
│    │                          │B：兩個                   │
│    │                          │A：喔好好                 │
├──┼─────────────┼─────────────┤
│ 22 │附表一編號32              │(1)B：章阿，你有空嗎       │
│    │                          │  A：有阿                 │
│    │                          │  B：兩個三百的           │
│    │                          │(3)A：我快到了             │
│    │                          │  B：喔                   │
└──┴─────────────┴─────────────┘

司法院資訊處製作；財團法人民間司法改革基金會備份。
